【裁判字號】    97,交聲,1080
【裁判日期】    980409
【裁判案由】    聲明異議
【裁判全文】
臺灣臺南地方法院交通事件裁定        97年度交聲字第1080號
移送機關    交通部公路總局嘉義區監理所臺南監理站
受處分人    甲○○
上列受處分人因違反道路交通管理處罰條例案件，對於交通部公
路總局嘉義區監理所臺南監理站民國97年10月3日所為之裁決處
分（處分案號：嘉監南字第裁74-N00000000號），聲明異議，本
院裁定如下：
    主  文
異議駁回。
    理  由
一、原處分意旨略以：異議人即受處分人甲○○（下稱異議人）
    於民國97年5月26日15時10分許，駕駛其所有之車號NTE-935
    號重型機車，行經高雄縣湖內鄉○○路東台精機股份有限公
    司湖內廠前路口時，因「闖紅燈」經高雄縣政府警察局湖內
    分局警備隊警員 (下稱舉發機關)當場製單舉發，嗣原處分
    機關即交通部公路總局嘉義區監理所臺南監理站，以異議人
    違規事實明確，依道路交通管理處罰條例（下稱處罰條例）
    第53條第1項、第63條第1項第3款及違反道路交通管理事件
    統一裁罰基準表 (以下簡稱基準表)之規定，裁處異議人罰
    鍰新臺幣（下同）4500元，並記違規點數3點等語。
二、異議意旨略以：伊並無闖紅燈，故拒絕於舉發單上簽名，為
    此聲明異議，請求撤銷原處分云云。
三、按汽車駕駛人，行經有燈光號誌管制之交岔路口闖紅燈者，
    處1800元以上5400元以下罰鍰，並記違規點數3點；處罰條
    例第53條第1項、第63條第1項第3款，分別定有明文。
四、本院審酌：
  (一)異議人駕駛其所有之前揭重型機車，於上述時、地，經舉發
    機關以「闖紅燈」為由當場製單舉發。嗣原處分機關依處罰
    條例第53條第1項、第63條第1項第3款並參酌基準表之規定
    ，裁處異議人罰鍰4500元並記違規點數3點之事實，有裁決
    書、舉發通知單為證，且為異議人所不否認，此部份事實當
    可認定。
  (二)又異議人雖辯稱：當時伊並未闖紅燈云云，惟查證人即警員
    龔志銘結證稱：本件是我舉發的，當日我和同事執勤，看到
    系爭機車闖紅燈，當時有架設攝影機，我請異議人拿出駕照
    ，但他說沒有，．．我有請異議人看攝影紀錄，但他不理我
    等語（見本院97年12月16日訊問筆錄），本件取締過程中既
    有錄影，並有二位執勤員警，則誤判異議人闖紅燈之機率甚
    微，且參以卷附照片5張，當地路段筆直，視線良好，足證
    當時警員執勤位置確可清楚辨識路口交通號誌無訛，是上開
    證詞洵堪採信。是異議人空言否認有闖紅燈之行為，即無足
    採。
五、綜上所述，異議人於前述時、地，有闖紅燈之違規事實既可
    認定，原處分機關依處罰條例第53條第1項、第63條第1項第
    3款並參酌基準表之規定，裁處異議人罰鍰4500元並記違規
    點數3點，經核於法並無違誤，異議人異議內容，並無理由
    ，應予駁回。
六、據上論斷，應依道路交通案件處理辦法第19條，裁定如主文
    。
中    華    民    國    98    年    4     月    9     日
                  交通法庭   法  官  廖建彥
以上正本證明與原本無異。
如不服本裁定應於送達後5日內向本院提出抗告狀（應附繕本）
。
                             書記官  吳揆滿
中    華    民    國    98    年    4     月    9     日


司法院資訊處製作；財團法人民間司法改革基金會備份。
